it: Arte e svago > Hobby e arti creative > Artigianato e hobby > Materiali per hobby e artigianato > Carta per hobby e artigianato: Carta per album di ricordi e cartoncini; Cartoncino colorato; Lamine per fai da te; Carta per acquerello e disegno; Carta per origami; Carta trasferibile; Pergamena
hr-HR: Umjetnost i zabava > Hobiji i kreativne umjetnosti > Umjetnost i rukotvorine > Materijali za umjetnost i rukotvorine > Papir za umjetnost i rukotvorine: Karton i papir za albume; Građevinski papir; Folija za rukotvorine; Papir za crtanje i slikanje; Origami papir; Papir za preslikavanje; Pergament
th: ศิลปะและความบันเทิง > งานอดิเรกและศิลปะสร้างสรรค์ > ศิลปะและงานฝีมือ > วัสดุงานศิลปะและงานฝีมือ > กระดาษสำหรับงานศิลปะและงานฝีมือ: การ์ดสต็อกและกระดาษสำหรับการทำสมุดปิดภาพ; กระดาษสำหรับงานศิลปะ; ฟอยล์งานฝีมือ; กระดาษวาดรูปและระบายสี; กระดาษโอริกามิ; กระดาษลอกลาย; กระดาษหนัง
pl: Sztuka i rozrywka > Hobby i sztuki piękne > Sztuka i rękodzieło > Materiały dla artystów i rękodzielników > Rękodzieło z papieru: Tektura i papier do scrapbookingu; Papiery kolorowe; Folie ozdobne; Papier do rysowania i malowania; Papiery do origami; Papiery transferowe; Papiery welinowe
ru: Искусство и развлечения > Хобби и творчество > Искусство и рукоделие > Материалы для художественных работ и рукоделия > Бумага для художественных работ и рукоделия: Бумага для скрапбукинга и открыток; Картон; Декоративная фольга; Бумага для рисования; Бумага для оригами; Копировальная бумага; Веленевая бумага
sk-SK: Umenie a zábava > Záľuby a tvorivé dielne > Výtvarná dielňa > Materiály pre výtvarnú dielňu > Papier pre výtvarnú dielňu: Kreatívny kartón a dekoračný papier; Tvrdý farebný papier; Dekoračná fólia; Papier na kreslenie a maľovanie; Origami papier; Nažehľovací papier; Pauzovací papier
en: Arts & Entertainment > Hobbies & Creative Arts > Arts & Crafts > Art & Crafting Materials > Art & Craft Paper: Cardstock & Scrapbooking Paper; Construction Paper; Craft Foil; Drawing & Painting Paper; Origami Paper; Transfer Paper; Vellum Paper
ro-RO: Artă și divertisment > Hobby-uri și artă > Artizanat > Materiale pentru artă/artizanat > Hârtie pentru artă/artizanat: Carton și hârtie pentru albume; Hârtie pentru construcții; Folie pentru proiecte de artizanat; Hârtie pentru desen și pictură; Hârtie pentru origami; Hârtie de transfer; Hârtie velină
lt-LT: Menai ir pramogos > Hobiai ir menai > Menai ir amatai > Menų ir amatų medžiagos > Popierius menams ir amatams: Kartonas ir popierius iškarpoms; Spalvotas kartonas; Amatų folija; Piešimo ir tapybos popierius; Popierius lankstymui; Terminių atspaudų popierius; Veliūrinis popierius
nl: Kunst en entertainment > Hobby's en creatieve vaardigheden > Handwerk en hobby's > Handwerk- en hobbymaterialen > Tekenpapier: Effen en gemarmerd karton; Knutselpapier; Hobbyfolie; Teken- en schilderpapier; Origamipapier; Overdrukpapier; Vellum
hu: Művészet és szórakoztatás > Hobbik és kreatív művészet > Művészet és barkácsolás > Művészeti és kézműves anyagok > Művészeti és kézműves papírok: Kartonpapírok és képeslapkészítő papírok; Építőipari papírok; Kézműves fólia; Rajz- és festőpapír; Origamipapír; Transzferpapírok; Velinpapír
fi: Taide ja viihde > Harrastukset ja taiteet > Taide ja askartelu > Askartelumateriaalit > Askartelupaperi: Kartonki- ja skräppäyspaperi; Värikartonki; Metallipaperi; Piirustus- ja maalauspaperi; Origamipaperi; Siirtopaperi; Kuultopaperi
sv: Konst och underhållning > Hobby och skapande > Hantverk och hobbyer > Hobbymaterial > Hobbypapper: Kartong och scrapbooking-papper; Konstruktionspapper; Metallpapper; Rit- och målarpapper; Origamipapper; Överföringspapper; Velängpapper
zh-TW: 藝術/娛樂 > 嗜好和創作藝術 > 藝術品和手工藝品 > 藝術/手作材料 > 美術手工藝用紙: 卡紙和剪貼簿紙; 圖畫紙; 手工藝用鋁箔紙; 繪畫用紙; 摺紙用紙; 轉印紙; 牛皮紙
cs: Umění a zábava > Hobby, hudba a výtvarné umění > Řemesla a koníčky > Materiál pro umění a řemesla > Umělecký papír: Karton a scrapbookový papír; Hrubý papír; Dekorativní kovové fólie; Papír pro kreslení a malování; Papír pro origami; Přenosový papír; Pergamen
ja: 芸術・エンターテイメント > 趣味・コレクション > クラフト・アート > アート・クラフト用素材 > アート紙: カード用紙・スクラップブック用紙; 工作用紙; 工作用アルミホイル; 画用紙; 折り紙; 転写紙; 羊皮紙
pt-PT: Artes e lazer > Passatempos e artes criativas > Artes e trabalhos manuais > Materiais para artes e trabalhos manuais > Papel para artes e trabalhos manuais: Papel para cartão e álbum de recortes; Papel de construção; Películas para trabalhos manuais; Papel de desenho e pintura; Papel para Origami; Papel de transferência; Papel velino
el: Τέχνες & Ψυχαγωγία > Χόμπι & Δημιουργικές Τέχνες > Τέχνες & Χειροτεχνίες > Υλικά τέχνης & χειροτεχνίας > Χαρτί τέχνης & χειροτεχνίας: Χαρτόνι & Χαρτί δημιουργίας άλμπουμ; Χαρτί κατασκευών; Φύλλο αλουμινίου χειροτεχνίας; Χαρτί σχεδίου & ζωγραφικής; Χαρτί Origami; Χαρτί μεταφοράς; Διαφανές χαρτί
vi: Nghệ thuật và giải trí > Sở thích và nghệ thuật sáng tạo > Đồ thủ công mỹ nghệ > Vật liệu nghệ thuật & thủ công mỹ nghệ > Giấy thủ công mỹ nghệ: Giấy trơn và giấy có hoa văn; Giấy thủ công; Lá kim loại thủ công; Giấy vẽ; Giấy origami; Giấy in chuyển nhiệt; Giấy mờ
da: Kunst og underholdning > Hobby og håndarbejde > Håndarbejde og hobby > Materialer til håndarbejde og hobby > Kunstpapir: Karton og papir til scrapbøger; Pap; Metalpapir og metalkarton; Kunst- og tegnepapir; Origamipapir; Overførselspapir; Pergament
ko: 아트/엔터테인먼트 > 취미/예술 > 미술/공예 > 미술/공예 재료 > 미술/공예용 종이: 카드지/스크랩북 용지; 판지; 공예용 포장지; 소묘/회화용 종이; 종이접기용 종이; 전사지; 모조 피지
pt-BR: Artes e entretenimento > Hobbies e artes > Arte e artesanato > Materiais de arte e de artesanato > Papel para arte e artesanato: Cartolinas e papel para scrapbooking; Cartolina colorida; Papel de alumínio para artesanato; Papel para desenho e pintura; Papel para origami; Papel de transferência; Velino
tr: Sanat ve Eğlence > Hobiler ve Sanatsal Çalışmalar > Sanatlar ve El İşleri > Sanat ve El İşleri Malzemeleri > Kuşe Kağıt: Kartvizit ve Koleksiyon Defteri Kağıdı; Konstrüksiyon Kağıdı; El İşi Folyosu; Çizim ve Boyama Kağıdı; Origami Kağıdı; Aktarma Kağıdı; İnce Parşömen
sl-SI: Kultura in zabava > Hobiji in ustvarjalne umetnosti > Umetnost in ročna dela > Materiali za umetniško ustvarjanje in ročna dela > Papir za umetniško ustvarjanje in ročna dela: Karton in papir za ustvarjanje albumov; Tehnični papir; Folija za ročna dela; Papir za risanje in slikanje; Papir za origami; Transferni papir; Prosojni papir
nb: Kunst og underholdning > Hobby og kreativitet > Kunst og håndverk > Kunst- og håndverksmaterialer > Kunst- og håndverkspapir: Kartong og scrapbookingpapir; Gråpapir; Foliepapir; Tegne- og malepapir; Origamipapir; Overføringspapir; Vellumpapir
fr: Arts et loisirs > Loisirs et arts créatifs > Loisirs créatifs > Matériaux pour loisirs créatifs > Papier pour loisirs créatifs: Papier cartonné et papier pour scrapbooking; Papier de construction; Papiers spéciaux; Papier pour dessin et peinture; Papier origami; Papier transfert; Papier vélin
es: Arte y ocio > Hobbies y artes creativas > Manualidades > Materiales para manualidades > Papel para manualidades: Papel para álbum de recortes y cartulina; Cartulinas; Papel de aluminio para manualidades; Papel para dibujo y pintura; Papel para origami; Papeles de transferencia; Papel vitela
bg-BG: Изкуства и развлечения > Хобита и творчески изкуства > Изкуства и творчество > Творчески материали > Хартия за творчество: Картон и хартия за скрапбукинг; Релефен картон; Декоративно фолио; Хартия за рисуване; Хартия за оригами; Трансферна хартия; Паус хартия
zh-CN: 艺术与娱乐 > 爱好/艺术创作 > 手工艺品 > 手工艺材料 > 工艺美术纸: 硬卡纸; 模型用彩色手工纸; 手工艺品箔片; 画纸; 折纸用纸; 转印纸; 牛皮纸/羊皮纸
de: Kunst & Unterhaltung > Hobby & Kunst > Kunsthandwerk & Hobby > Kunst- & Bastelmaterialien > Papier für Kunstarbeiten: Kartenkarton & Scrapbooking-Papier; Bastelpapier; Bastelfolie; Zeichen- & Malpapier; Origami-Papier; Transferpapier; Pergament